【裁判字號】    95,交聲,541
【裁判日期】    950711
【裁判案由】    聲明異議
【裁判全文】
臺灣臺中地方法院交通事件裁定    95年度交聲字第541號
原處分機關  交通部公路總局臺中區監理所
異 議 人
即受處分人  甲○○
上列異議人即受處分人因違反道路交通管理處罰條例案件，對於
交通部公路總局臺中區監理所於民國九十五年七月三日所為之處
分（原處分案號：中監違字第裁六○－ＨＢ0000000號裁
決書），聲明異議，本院裁定如下：
    主    文
異議駁回。
    理    由
一、原處分機關裁決意旨略以：異議人即受處分人甲○○於民國
    九十五年三月二十二日凌晨零時二十分許，駕駛車牌號碼：
    Ｅ九－八一二一號自用小客貨車，在臺中市○區○○路與忠
    明南路交岔路口，經警攔停舉發其酒精濃度超過規定標準○
    ．五五ＭＧ／Ｌ以上（實際酒精濃度測定值為○．九九ＭＧ
    ／Ｌ），為警以其違反道路交通管理處罰條例第三十五條第
    一項第一款規定，以中縣警交字第ＨＢ0000000號舉
    發違反道路交通管理事件通知單開單告發。嗣異議人於限期
    內到案，該所遂於九十五年七月三日以中監違字第裁六○－
    ＨＢ0000000號裁決書，對受處分人裁處罰鍰新臺幣
    （下同）四萬九千五百元，並吊扣駕駛執照十二個月。
二、聲明異議要旨略以：依據行政罰法第二十六條規定，一罪不
    二罰。其已受緩起訴處分確定，原處分機關仍對其裁處罰鍰
    ，顯然裁決有誤。爰依法聲明異議，請求撤銷原處分云云。
三、經查：(一)按汽車駕駛人，駕駛汽車經測試檢定有酒精濃度超
    過規定標準者，處一萬五千元以上六萬元以下罰鍰，並當場
    移置保管其車輛及吊扣其駕駛執照一年；汽車駕駛人有飲用
    酒類後其吐氣所含酒精濃度超過每公升○．五毫克以上者，
    不得駕車；汽車駕駛人，因違反本條例及道路交通安全規則
    之規定，受吊扣或吊銷駕駛執照處分時，吊扣或吊銷其持有
    各級車類之駕駛執照；道路交通管理處罰條例第三十五條第
    一項第一款、第六十八條、道路交通安全規則第一百十四條
    第二款與違反道路交通管理事件統一裁罰標準表分別定有明
    文。(二)受處分人於九十五年三月二十二日凌晨○時二十分許
    ，駕駛車牌號碼：Ｅ九－八一二一號自用小客貨車，在臺中
    市○區○○路與忠明南路交岔路口，經警攔停舉發其酒精濃
    度超過規定標準○．五五ＭＧ／Ｌ以上（實際酒精濃度測定
    值為○．九九ＭＧ／Ｌ），為警以其違反道路交通管理處罰
    條例第三十五條第一項第一款規定，以中縣警交字第ＨＢ0
    000000號舉發違反道路交通管理事件通知單開單告發
    之事實，除為受處分人所不爭執外，並有舉發違反道路交通
    管理事件通知單影本一紙在卷可憑。準此，揆諸上開意旨，
    原處分機關於九十五年七月三日以中監違字第裁六○－ＨＢ
    0000000號裁決書對受處分人裁處罰鍰四萬九千五百
    元，並吊扣駕駛執照十二個月，於法尚無不合。(三)次按「違
    反行政法上義務而受罰鍰、沒入或其他種類行政法罰之處罰
    時，適用本法。但其他法律有特別規定，從其規定。」、「
    本法所稱其他種類行政罰，指下列裁罰性之不利處分：一、
    限制或禁止行為之處分：‧‧‧吊扣證照‧‧‧。」、「一
    行為同時觸犯刑事法律及違反行政法上義務規定者，依刑事
    法律處罰之。但其行為應處以其他種類行政罰或得沒入之物
    而未經法院宣告沒收者，亦得裁處。前項行為如經不起訴處
    分或為無罪、免訴、不受理、不付審理之裁判確定者，得依
    違反行政法上義務規定裁處之。」、「本法自公布後一年施
    行。」，固為行政罰法第一條、第二條第一項、第二十六條
    及第四十六條所明定，並已自九十五年二月五日起生效施行
    。惟查：１、按刑事訴訟法所規定之緩起訴處分乃附條件之
    不起訴處分，本質上為不起訴處分之一種，此觀該法第二百
    五十六條之規定自明；至檢察官為緩起訴處分時，依刑事訴
    訟法第二百五十三條之二第一項規定，對被告所為之指示及
    課予之負擔，乃屬一種特殊之處遇措施，並非刑罰；故刑事
    案件經檢察官為緩起訴處分確定後，應視同不起訴處分確定
    。則依上開行政罰法第二十六條第二項所定，自得依違反行
    政法上義務規定裁處之。直言之，行政罰法第二十六條所定
    「不起訴處分」，應包括「緩起訴處分」在內。卷附之法務
    部九十五年五月二十五日法律字第○九五○七○○三九三號
    函（影本）亦同此要旨。２、受處分人因上開酒醉駕車之行
    為，既經臺灣臺中地方法院檢察署檢察官於九十五年三月二
    十四日，以九十五年度速偵字第一三一二號緩起訴處分確定
    （參卷附檢察官執行緩起訴處分命令通知書影本、臺灣高等
    法院前案紀錄表各一紙）。揆諸上開說明意旨，原處分機關
    上開處分應無違反行政罰法第二十六條所定「一事不二罰」
    原則，尚無違法不當之處。(四)綜上所述，原處分機關所為之
    上開處分，於法尚無不合，是本件異議核為無理由，應予駁
    回。
據上論斷，應依道路交通管理處罰條例第八十七條第二項、道路
交通案件處理辦法第十九條，裁定如主文。
中    華    民    國    95    年    7     月    11    日
                      交通法庭  法  官  唐敏寶
上正本證明與原本無異。
如不服本裁定應於送達後五日內向本院提出抗告狀。
                                書記官  魏宏銘
中    華    民    國    95    年    7     月    11    日


司法院資訊處製作；財團法人民間司法改革基金會備份。
